臺灣高雄地方法院刑事判決　　　　　　　　　　　　　九十一年度交訴字第二八號
　　公　訴　人　臺灣高雄地方法院檢察署檢察官
　　被　　　告　丙○○
右列被告因公共危險案件，經檢察官提起公訴（九十年度偵字第八三三八號），本院
判決如左：
    主  文
丙○○服用酒類不能安全駕駛動力交通工具而駕駛，處有期徒刑貳月；又駕駛動力交
通工具肇事，致人於傷而逃逸，處有期徒刑柒月，應執行有期徒刑捌月，緩刑參年。
    事  實
一、丙○○於民國九十年四月二十七日十八時許，在高雄縣岡山鎮○○路某檳榔攤飲
    酒後，明知其控制力及注意力均已達無法安全駕駛車輛之程度，猶於同年四月二
    十七日二十二時四十分許，駕駛ＶＮ─七三七一號自用小客車，沿高雄縣岡山鎮
    ○○路橋旁產業道路北往南方向行駛，因酒後意識不清且未注意車前狀況，而撞
    及同路段沿南往北方向由乙○○所駕駛之ＶＡ─二二九六號自用小客車，致乙○○之自用小客車因而翻覆，車上所附載之乘客甲○○受有頭部外傷合併腦震盪及
    右側顳側頭皮血腫之傷害（過失傷害部分，業據公訴人為不起訴處分），丙○○
    於肇事致甲○○受傷後，竟未下車處理及協助救護，反直行沿相同之行進方向逃
    逸，嗣為警前往現場處理，於同日二十三時五分在高雄縣岡山鎮○○路旁，見其
    將車停放於該處更換輪胎，經檢測其呼氣酒精濃度含量每公升達○‧七八毫克後
    ，始發覺上情。
二、案經被害人乙○○訴由高雄縣警察局岡山分局報請臺灣高雄地方法院檢察署檢察
    官偵查起訴。
    理  由
一、訊據被告丙○○固坦承於右揭時地有於酒後不能安全駕駛自用小客車致發生車禍
    之事實不諱，核與告訴人乙○○指訴之情節相符，復有酒精濃度測試表、員警處
    理經過情形報告書、道路交通事故調查報告表及高雄縣警察局舉發違反道路交通
    管理事件通知單、診斷證明書各一紙及現場照片八幀在卷可資佐證，足證被告自
    白情詞，與事證相契，自堪採信。另被告丙○○則矢口否認有上揭肇事致人於傷
    後逃逸之故意，辯稱：伊於發生擦撞後，曾自其車照後鏡觀看告訴人所駕駛之自
    用小客車是否在現場，但因未看到，所以才駕車離去，並非故意要駕車逃逸，否
    則不會僅停放在距案發現場不到一百公尺處云云，經查：被告所駕駛之ＶＮ─七
    三七一號自用小客車於發生車禍後，仍沿同方向直駛離去，而告訴人所駕駛之Ｖ
    Ａ─二二九六自用小客車則於車禍後，翻覆在距撞擊點約十公尺，尚未達於轉彎
    處之事實，業據被告供陳甚明，核與告訴人乙○○於本院審理中所述相契，值此
    情形，被告仍謂無法於照後鏡中看見告訴人所駕駛之自用小客車翻覆，實難認其
    所辯為可採。另本案所發生之車禍撞擊結果，被告所駕駛之ＶＮ─七三七一號自
    用小客車輪胎破裂、車右前方板金凹陷；而被害人所駕駛之ＶＡ─二二九六自用
    小客車則翻覆在現場，此觀諸卷附之照片八幀自明，足見當時撞擊力量非輕。被
    告於如此強大之撞擊後，至少應基於關心自身車輛損害情形之立場下車查看，乃
    竟不顧及所駕車輛之損失，逕自駕車離去，益見其於事故發生當時，即已明知發
    生肇事致人受傷之結果，而有情虛之處。次按汽車駕駛人，駕駛汽車肇事致人受
    傷或死亡，應即採取救護或其他必要措施，並向警察機關報告，不得駛離，道路
    交通管理處罰條例第六十二條第一項前段定有明文，考其立法意旨，無非為保護
    因交通事故致受傷或死亡者，可藉課予肇事之汽車駕駛人救護及在場之義務，以
    達於防免傷亡程度擴大之危害。被告於車禍後，並未下車察看被害人之人車受損
    情形及向警察機關報告，逕自駕車離去，業據告訴人乙○○於偵查中證述屬實，
    可見其已違反報告及在場之義務。再佐以案發時前後均無來車，亦經被告及被害
    人供述一致，被告於駕車與他車發生嚴重之撞擊後，未本於一般人至少關心已車
    受損之心，下車察看，且被害人所駕駛之自用小客車於翻覆後，被告亦不難於直
    行路上自照後鏡察覺，乃竟逕自離去而違反法律所課予之在場及報告義務，致被
    害人之女甲○○於當時所受之傷害無法及時獲得救援，足徵其確有肇事致人受傷
    而逃逸之故意。故被告上開辯詞顯係卸責之語，不足採信。故本案事證已臻明確
    ，被告犯行堪予認定。
二、核被告丙○○所為，係犯刑法第一百八十五條之三、同法第一百八十五條之四之
    服用酒類不能安全駕駛動力交通工具而駕駛罪及駕駛動力交通工具，致人於傷而
    逃逸罪。其所犯上揭二罪，犯意各別，行為互異，應予分論併罰。爰審酌被告於
    深夜酒醉駕駛動力交通工具，致被害人受傷時，正值人煙稀少，更須肇事者協助
    救護之際，竟率爾逕自離去，置被害人死傷於不顧，對被害人可能因遲延送醫所
    肇致之危害非輕；惟念其於犯罪後已與被害人達成和解，此有和解書一份附卷可
    憑，顯見被告確有以實際行動填補被害人所受損害，及其坦承大部分犯行，態度
    尚佳等一切情狀，量處如主文所示之刑，並定其應執行刑，藉資懲儆。末查，被
    告丙○○前未曾受有期徒刑以上刑之宣告，此有臺灣高雄地方法院檢察署刑案資
    料查註紀錄表及臺灣高等法院被告全國前案紀錄表各一份在卷足按，因此偶發事
    故致罹刑章，經此偵審及刑之宣告，信無再犯之虞，本院認前開對其刑之宣告，
    以暫不執行為適當，爰併予宣告緩刑三年，用啟自新。
據上論斷，應依刑事訴訟法第二百九十九條第一項前段、刑法第一百八十五條之三、
第一百八十五條之四、第五十一條第五款、第七十四條第一款，判決如主文。
中      華      民      國      九十一      年     三     月    二十    日
                                臺灣高雄地方法院刑事第二庭
                                      法  官    李代昌
右正本證明與原本無異。
如不服本判決，應於判決送達後十日內，向本院提出上訴狀。
                                      書記官    吳月華
中      華      民      國      九十一      年   三     月   二十二   日
附錄本判決論罪科刑適用法條:
刑法第一百八十五條之三
服用毒品、麻醉藥品、酒類或其他相類之物，不能安全駕駛動力交通工具而駕駛者，
處一年以下有期徒刑、拘役或三萬元以下罰金。
中華民國刑法第一百八十五條之四
駕駛動力交通工具肇事，致人死傷而逃逸者，處六月以上五年以下有期徒
刑。
